---
title: "Calculations notebook"
output: html_notebook
---

## Pre calculations

Her har vi 5 observation
Indlæs pre data
```{r warning=FALSE}
library(readxl)
preData <- read_excel("C:/Users/Benja/dev/dtu/Image-segmentation/data/data.xlsx", 
    sheet = "Initial", col_types = "numeric")
```



Find gennemsnittet
```{r}
mean(preData$Accuraccy)
```

Find Standard afvigelsen
```{r}
sd(preData$Accuraccy)
```
Ovenstående information kan vi benytte i en power analyse, til at finde ud af hvor mange observationer vi skal have
```{r}
power.t.test(power=0.8, delta = 0.05, sd = 0.2159476, sig.level = 0.05)
```
Da vi har 5, forskellige billeder, vælger vi at lave en 

## Final calculations

Indlæs final data
```{r warning=FALSE}
library(readxl)
finalData <- read_excel("C:/Users/Benja/dev/dtu/Image-segmentation/data/data.xlsx", 
    sheet = "Final", col_types = "numeric")
```



Find gennemsnittet
```{r}
colMeans(finalData)
```
T-test af initial_k_means_iterations = 1 og initial_k_means_iterations = 2
```{r}
t.test(finalData$init_k_means_1, finalData$init_k_means_2)
```

